# 会计政策变更

提问人：Jo0128 时间：2022-08-16 18:30:06
请教陈版和各位老师，我们公司对于付给经销商的介绍贷款的佣金一次性计入费用（行业惯例做法），现在想改成按贷款期限摊销计量的方式（参考的是 22 号准则，金融资产的交易费用需计入成本进行摊销），想问下这属于会计政策变更吗？是否可以做这样的调整？
如果没有办法将以前年度的佣金费用分摊到每笔贷款，仅可以采取按加权平均期限摊销，是否可以适用“对可比期间比较数据进行调整是不切实可行的，可以用未来适用法处理”的规定，不进行追溯调整？
谢谢各位老师！

回答人：chenyiwei
这种情况不是会计政策变更，而是前期差错更正。因为即使在 2006 版的原金融工具准则下，对于符合“增量费用”定义的交易费用，也应当计入金融资产的初始计量金额（交易性金融资产除外）。这一点新老准则并无不同，因而不存在会计政策变更。